【裁判字號】    95,訴,643
【裁判日期】    950426
【裁判案由】    毒品危害防制條例
【裁判全文】
臺灣彰化地方法院刑事判決              95年度訴字第643號
公  訴  人  臺灣彰化地方法院檢察署檢察官
被      告  甲○○
                    （另案現在臺灣彰化監獄執行中）
                    國民
上列被告因違反毒品危害防制條例等案件，經檢察官提起公訴（
九十五年度毒偵字第八一六號），本院認有刑事訴訟法第二百七
十三條之一第一項之情形，而改依簡式審判程序判決如左：
    主  文
甲○○連續施用第一級毒品，累犯，處有期徒刑壹拾壹月。
    事  實
一、甲○○曾因違反毒品危害防制條例案件，經本院以九十三年
    度彰簡字第九四四號判決判處有期徒刑二月確定，於民國（
    下同）九十四年五月十四日縮短刑期執行完畢。又其前因施
    用毒品案件，經本院以九十年毒聲字第四六二三號裁定移送
    觀察、勒戒後，認有繼續施用毒品之傾向，由本院另以九十
    一年度毒聲字第三九九號裁定令入戒治處所施以強制戒治一
    年，嗣自九十一年二月七日起送臺灣雲林戒治所強制戒治滿
    三月後，其成效經評定合格，無繼續戒治必要，經本院以九
    十一年度毒聲字第一九九0號裁定停止戒治，所餘戒治期間
    付保護管束，惟其於保護管束期間因違反保護管束應遵守事
    項情節重大，經本院以九十二年度毒聲字第八十號裁定撤銷
    停止戒治，令入戒治處所施以殘餘期間之強制戒治，迄九十
    二年七月二十五日戒治期滿，由臺灣彰化地方法院檢察署檢
    察官於九十二年九月三日，以九十二年度戒毒偵字第四六七
    號為不起訴處分確定；復於九十三年間，又因違反毒品危害
    防制條例案件，經本院於九十三年十二月二十七日以九十三
    年度彰簡字第九四四號判決判處有期徒刑二月確定（業已執
    行完畢）；再於九十四年間，因施用第一、二級毒品案件，
    經臺灣高等法院臺中分院於九十四年九月三十日以九十四年
    度上訴字第一四七八號判決判處有期徒刑一年二月確定（現
    正執行中）；詎其仍不知悔改，於前開強制戒治執行完畢釋
    放後五年內，復基於施用第一級毒品海洛因之概括犯意，自
    前開施用第一級毒品案件於九十四年九月七日宣示判決後某
    日起，至同年十二月八日入監服刑前某日止，在其位於彰化
    縣永靖鄉○○村○○路二六０巷二號住處內，以將第一級毒
    品海洛因摻水置放於注射針筒中，注射於體內之方式，連續
    施用第一級毒品海洛因多次。嗣於九十四年十一月八日九時
    四十分許，因其為列管毒品人口，至彰化縣警察局員林分局
    接受採尿檢驗，經警採集其尿液送往檢驗結果呈嗎啡及可待
    因陽性反應，因而循線獲悉上情。
二、案經彰化縣警察局員林分局報請臺灣彰化地方法院檢察署檢
    察官偵查起訴，本院認有刑事訴訟法第二百七十三條之一第
    一項之情形，而改依簡式審判程序審理。
    理  由
一、按除被告所犯為死刑、無期徒刑、最輕本刑為三年以上有期
    徒刑之罪或高等法院管轄第一審案件者外，於刑事訴訟法第
    二百七十三條第一項程序進行中，被告先就被訴事實為有罪
    之陳述時，審判長得告知被告簡式審判程序之旨，並聽取當
    事人、代理人、辯護人及輔佐人之意見後，裁定進行簡式審
    判程序；除簡式審判程序及簡易程序案件外，第一審應行合
    議審判，刑事訴訟法第二百七十三條之一第一項、第二百八
    十四條之一分別定有明文。本件被告甲○○所犯係死刑、無
    期徒刑、最輕本刑為三年以上有期徒刑之罪或高等法院管轄
    第一審案件以外之罪，並於本院行準備程序時就被訴事實為
    有罪之陳述，經審判長告知被告簡式審判程序之旨，並聽取
    公訴人及被告之意見後，本院合議庭依前揭規定，經評議結
    果，裁定改由受命法官獨任行簡式審判程序，先予敘明。
二、上揭事實，業據被告甲○○迭於警、偵訊中及本院行準備程
    序與審理時均坦承不諱，且其於九十四年十一月八日為警查
    獲時所採取之尿液，經送鑑驗結果，確呈嗎啡及可待因陽性
    反應，此有彰化縣警察局員林分局列管毒品人口尿液檢體採
    集送驗記錄表、委託檢驗尿液代號與真實姓名對照證單及詮
    昕科技股份有限公司九十四年十一月十七日所出具之濫用藥
    物尿液檢驗報告各一紙附卷可稽，故核被告之自白應與事實
    相符，洵堪採信；再參以施用第一級毒品海洛因具有成癮性
    ，被告前又已有施用毒品之犯行，有其前案紀錄可憑，且經
    觀察勒戒、強制戒治後，仍再次施用毒品，被告顯有難以戒
    斷，且已成癮之情事，故雖被告於九十四年十一月八日為警
    查獲前三日以外之施用毒品犯行未經採尿鑑驗，然依前開說
    明，亦應認被告之自白確與事實相符，洵堪採信。另查，被
    告曾前因施用毒品案件，經本院以九十年毒聲字第四六二三
    號裁定移送觀察、勒戒後，認有繼續施用毒品之傾向，由本
    院另以九十一年度毒聲字第三九九號裁定令入戒治處所施以
    強制戒治一年，嗣自九十一年二月七日起送臺灣雲林戒治所
    強制戒治滿三月後，其成效經評定合格，無繼續戒治必要，
    經本院以九十一年度毒聲字第一九九0號裁定停止戒治，所
    餘戒治期間付保護管束，惟其於保護管束期間因違反保護管
    束應遵守事項情節重大，經本院以九十二年度毒聲字第八十
    號裁定撤銷停止戒治，令入戒治處所施以殘餘期間之強制戒
    治，迄九十二年七月二十五日戒治期滿，由臺灣彰化地方法
    院檢察署檢察官於九十二年九月三日，以九十二年度戒毒偵
    字第四六七號為不起訴處分確定；復於九十三年間，又因違
    反毒品危害防制條例案件，經本院於九十三年十二月二十七
    日以九十三年度彰簡字第九四四號判決判處有期徒刑二月確
    定（業已執行完畢）；再於九十四年間，因施用第一、二級
    毒品案件，經臺灣高等法院臺中分院於九十四年九月三十日
    以九十四年度上訴字第一四七八號判決判處有期徒刑一年二
    月確定（現正執行中）等情，有臺灣高等法院被告全國前案
    紀錄表及臺灣彰化地方法院檢察署刑案資料查註紀錄表各一
    份在卷足憑，被告顯係於受強制戒治執行完畢釋放後，五年
    內再犯毒品危害防制條例第十條第一項之罪，依同條例第二
    十三條第二項規定，應依法論科。綜上所述，本件犯罪事證
    明確，被告前開犯行洵堪認定。
三、核被告所為，係犯毒品危害防制條例第十條第一項之施用第
    一級毒品罪。被告為施用毒品持有第一級毒品，其持有之低
    度行為應為施用之高度行為所吸收，不另論罪。被告先後多
    次施用第一級毒品之犯行，時間緊接，所犯係構成要件相同
    之罪，顯係基於概括犯意反覆為之，為連續犯，應依刑法第
    五十六條規定，以一罪論，並加重其刑。再查被告曾因違反
    毒品危害防制條例案件，經本院以九十三年度彰簡字第九四
    四號判決判處有期徒刑二月確定，於九十四年五月十四日縮
    短刑期執行完畢等情，有臺灣高等法院被告全國前案紀錄表
    及臺灣彰化地方法院檢察署刑案資料查註紀錄表各一份附卷
    可稽，被告於受有期徒刑之執行完畢後，五年內再犯有期徒
    刑以上之罪，為累犯，應依刑法第四十七條規定，加重其刑
    ，並依法遞加重之。爰審酌被告前曾有施用毒品罪行，經送
    觀察勒戒、強制戒治執行完畢釋放後，猶不知悔改，再施用
    毒品不輟，不僅戕害自身健康，更辜負國家將之視為病人，
    並施以長時間之戒治處遇之苦心，惟其對他人權益之侵害仍
    屬有限，於警、偵訊中及本院行準備程序與審理時均已坦承
    犯行，暨其犯罪動機、目的、手段、施用之次數、期間及其
    智識程度、生活狀況等一切情狀，量處如主文所示之刑。
據上論斷，應依刑事訴訟法第二百七十三條之一第一項、第二百
九十九條第一項前段，毒品危害防制條例第十條第一項，刑法第
十一條前段、第五十六條、第四十七條，判決如主文。
本案經檢察官田德煙到庭執行職務。
中    華    民    國    95    年    4     月    26    日
                  刑事第一庭  法  官  洪志賢
以上正本證明與原本無異。
如不服本判決，應於判決送達後十日內向本院提出上訴狀 (須附
繕本 )。
中    華    民    國    95    年    5     月    1     日
                              書記官  洪年慶
毒品危害防制條例第10條
施用第一級毒品者，處 6 月以上 5 年以下有期徒刑。
施用第二級毒品者，處 3 年以下有期徒刑。


司法院資訊處製作；財團法人民間司法改革基金會備份。
